臺灣臺中地方法院刑事判決　
110年度侵訴字第124號
公  訴  人  臺灣臺中地方檢察署檢察官
被      告  李昱勳



選任辯護人  周仲鼎律師
上列被告因妨害性自主罪案件，經檢察官提起公訴（110年度偵
字第14551號），本院判決如下：
    主  文
丙○○對於未滿十四歲之女子為性交，處有期徒刑叁年肆月。
    犯罪事實
一、丙○○為成年男子，透過網際網路遊戲認識乙○（警詢代號：A
    B000－A110035號，民國98年3 月初出生，真實姓名及年籍均
    詳卷，下稱乙○）而成為普通朋友關係。詎其明知乙○尚在就
    學於下述行為時，僅係未滿14歲之女子，就性自主能力及身
    體自主判斷能力均尚未成熟，竟基於對於未滿14歲之女子為
    性交犯意，於109年11 月中旬起至12月初止之某日，與乙○
    至位於臺中市○區甲○○街000號7樓之1「00○○○○○○」包廂內，
    經徵得乙○同意而於未違反乙○意願情況下，接續以嘴親吻乙
    ○嘴巴，以手觸摸乙○胸部，並脫去乙○衣褲後，再以其陰莖
    插入乙○陰道內抽動方式（按過程中曾使用保險套），對乙○
    為性交行為1 次。嗣經乙○於110年1月13日即與同學聊天之
    際，無意間將上情告知乙○同學，而轉知學校教師並通報乙○
    之父母，由乙○之父母於110年1月18日陪同乙○報警循線查獲
    上情。
二、案經乙○訴由臺中市政府警察局第一分局報請臺灣臺中地方
    檢察署檢察官偵查起訴。 
    理  由
一、程序部分：
　㈠本案係妨害性自主案件，依性侵害犯罪防治法第2 條第1 項
    、第12條及性侵害犯罪防治法施行細則第6 條規定，本案判
    決書關於被害人即告訴人乙○之姓名，僅記載代號乙○（真實
    姓名及年籍資料，均詳見本院不公開卷宗所示），先予說明
    。
　㈡證據能力部分：
    ⒈以下本案所引用被告以外之人於審判外之言詞或書面陳述
      ，均經本院於審判時當庭直接提示而為合法調查，檢察官
      、被告丙○○及其選任辯護人均同意作為證據（參見本院卷
      宗第71頁至第73頁、第120頁），本院審酌前開證據作成
      或取得狀況，均無非法或不當取證之情事，亦無顯不可信
      情況，故認為適當而均得作為證據。是前開證據，依刑事
      訴訟法第159 條之5 規定，均具有證據能力。
    ⒉除法律另有規定外，實施刑事訴訟程序之公務員因違背法
      定程序取得之證據，其有無證據能力之認定，應審酌人權
      保障及公共利益之均衡維護，刑事訴訟法第158 條之4 定
      有明文。本案所引用之非供述證據，並無證據證明係實施
      刑事訴訟程序之公務員違背法定程序所取得，且檢察官、
      被告及其選任辯護人均未表示無證據能力，自應認均具有
      證據能力。
二、認定犯罪事實所憑證據及理由：
  ㈠訊據被告固不否認其透過網際網路遊戲而認識被害人乙○，且
    於前述時地，曾與被害人乙○在包廂內共同觀賞影片等情事
    實，惟矢口否認有何對於未滿14歲之女子為性交犯行，並辯
    稱：其不知悉被害人乙○真實年齡，因被害人乙○外貌比較成
    熟，其以為被害人乙○係高中學生；另其僅與被害人乙○在包
    廂內單純共同觀賞影片，而未曾與被害人乙○發生性交行為
    （參見本院卷宗第69頁至第70頁、第146頁）云云。然查：
    ⒈被告雖辯稱：其不知悉被害人乙○係未滿14歲之女子云云，
      然被告於犯罪事實欄所示行為時，明知被害人乙○係未滿
      14歲之女子等情事實，業據證人乙○於本院審判中具結證
      述明確（參見本院卷宗第124、135頁、第93頁），且有證
      人乙○全戶戶籍資料查詢結果1 紙（參見本院保密卷宗第5
      5頁）附卷可參，爰審酌被告於本院審判中自承，其曾擔
      任游泳教練且教授過任何年紀學員等情（參見本院卷宗第
      70頁），足徵其並非毫無社會經驗之人，當對於相處對象
      之年齡是否係幼女，具有相當程度判斷能力；況被告既與
      證人乙○共同前往獨立包廂觀賞影片，足徵雙方具有相當
      程度之友好信任關係，則被害人乙○於談論過程，曾向被
      告提及自己年齡為未滿14歲等語，顯屬交友互相談論話題
      範圍，亦與常情無違。證人乙○上開證述內容較為可信；
      被告此部分所辯，核與前揭事證不符，亦與常情相違，尚
      難採信。是被告於本案行為時，明知被害人乙○係未滿14
      歲之女子等情事實，應可認定。
　　⒉被告於上開時、地，與被害人乙○為性交行為之犯罪事實，
      業據證人乙○分別於偵訊、本院審理中均證述：其透過網
      際網路遊戲認識被告而成為普通朋友關係，其知悉被告為
      游泳教練。其曾於109年11 月中旬起至12月初止之某日，
      與被告至位於臺中市○區甲○○街000號7樓之1「00○○○○○○」
      包廂內觀賞影片過程中，其基於對於性交行為好奇心態而
      同意與被告發生性交行為。被告係於未違反其意願情況下
      ，接續以嘴親吻其嘴巴，以手觸摸其胸部，再脫去其衣褲
      ，並以陰莖插入其陰道內抽動方式為性交行為1 次，性交
      過程中原本被告沒有戴保險套，後來再使用保險套，繼續
      為性交行為。因其在國民小學健康教育課程有教到性交行
      為、保險套，故其知悉性交行為及保險套。又其對於被告
      與其他異性網友不會搞混。嗣經其於與同學聊天之際，不
      小心將上情告知同學，而轉知學校教師且通報其父母並報
      警處理（參見臺灣臺中地方檢察署110 年度偵字第14551 
      號偵查卷宗第129頁至第131頁；本院卷宗第121頁至第137
      頁）等語明確，爰審酌①被告於本院審判中自承其與證人
      乙○認識期間並無恩怨或糾紛（參見本院卷宗第147 頁）
      等語觀之，足徵雙方日常並無任何衝突或恩怨，證人乙○
      應無設詞陷害被告之可能及必要；②況證人乙○就被告與證
      人乙○發生性交行為之重要過程及主要情節，前後陳述一
      致。復參酌證人乙○於110年1月18日晚上10時42分至醫療
      機構驗傷後，經醫師診斷其頭面部、頸肩部、胸腹部、背
      臀部、四肢部、肛門無明顯外傷，然處女膜有陳舊性裂痕
      ，六點鐘位置，且精神狀態穩定等情，此有衛生福利部豐
      原醫院110年9月7日豐醫醫行字第1100008183號函檢附受
      理疑似性侵害事件驗傷診斷書影本1 份（參見本院保密卷
      宗第107頁至第111頁）附卷可參，堪認證人乙○證述，其
      基於對於性交好奇，而與被告於上揭時地，發生性交行為
      之證述內容，應堪採信，否則應無可能於被告行為後，被
      害人乙○之精神狀態仍處於穩定情狀；③另於本案案發時，
      證人乙○對於女性個人隱私事項及出於好奇而發生合意性
      交過程後，於與自己關係密切之同班同學聊天時，無意間
      脫口說出，亦與常情無違；況證人乙○於案發後，未立即
      刻意主動向警方報案或驗傷，而係事後向其同學敘述後，
      經同學轉知教師並通報被害人乙○之父母，始由被害人乙○
      之父母陪同為報案及驗傷動作，足徵被害人乙○或其家屬
      自無假借不實事證欲敲詐財物而入被告於罪之可能；另證
      人乙○平日素與被告並無恩怨，自無誣指或編造遭被告性
      侵害情節之必要。從而，依上述各情節觀之，益徵證人乙
      ○指證被告於上開時、地，經其合意而為性交等情，顯非
      自行或在他人教唆下捏造以構陷被告，而可採信。是被告
      辯稱其未與證人乙○發生性交行為云云，核與客觀事證不
      符，自無可採信。 
    ⒊另被告之選任辯護人雖為被告辯護稱：本案包廂處係處於公眾場所，該空間無法上鎖且有服務生進出，是證人乙○證述被告與證人乙○於包廂內為性交行為，顯有疑義（參見本院卷宗第150頁）等語，經查，證人乙○於本院審判中具結證述：本案包廂處所門口外觀，設有方框玻璃，可由外面觀看門內情況，但該電影館服務人員不會經常進出包廂，只有需求時，再按鈴通知服務人員前往包廂內服務（參見本院卷宗第128頁）等語明確，並有包廂外觀照片1份（參見本院卷宗第111頁）附卷可參，爰審酌證人乙○上開證述情節，核與一般獨立包廂觀賞電影之營業場所經營型態相符。亦即，除非包廂內客戶有服務需求時，再按鈴通知服務人員，否則客戶選擇影片在包廂內開始觀賞後，非有必要，服務人員應無可能主動再至包廂內打攪客戶觀賞影片。是被告與被害人乙○利用此過程，在獨立包廂內而為親密性交行為，顯有可能，難憑以直此認定證人乙○證述內容不可採信。被告之選任辯護人此部分辯詞，無可採信。　　　　　　　　　　　　　
  ㈡綜上所述，被告前揭所辯，均顯係事後卸責之詞；另被告之
    選任辯護人為被告所為上開辯詞，亦核與前揭事證不符，均
    無足採信。本案事證明確，被告上開所為對於未滿14歲之女
    子為性交犯行，足堪認定，應依法論科。
三、論罪科刑部分：
  ㈠按刑法第227 條第1 項至第4 項之對於未滿14歲之男女，或
    對於14歲以上未滿16歲之男女為性交或猥褻罪，固不以行為
    人明知被害人為未滿14歲，或14歲以上未滿16歲之人為絕對
    必要，若其有與未滿14歲，或14歲以上未滿16歲之人性交之
    不確定故意者，亦應成立上開罪名。又此所謂之「不確定故
    意」，係指行為人雖不知被害人係未滿14歲，或係14歲以上
    未滿16歲之人，但其主觀上已預見被害人可能係未滿14歲，
    或係14歲以上未滿16歲之人，竟仍執意為之，而不違背其本
    意者而言（最高法院93年度台上字第3557號判決要旨參照）
    。經查，被害人乙○為98年3 月初出生，就犯罪事實欄所示
    被害人乙○與被告為上開性交行為之際，係未滿14歲之女子
    ，此有被害人乙○之全戶戶籍資料查詢結果1 紙（參見本院
    保密卷宗第47頁）附卷可參，且被告亦明知上情，均已如前
    述。是被告行為時既明知被害人乙○為未滿14歲之女子，而
    仍與之為性交行為，其顯係基於對於未滿14歲之女子為性交
    故意甚明。核被告所為，係犯刑法第227 條第1 項對於未滿
    14歲之女子為性交罪。
  ㈡按稱性交者，謂非基於正當目的所為之下列性侵入行為：以
    性器進入他人之性器、肛門或口腔，或使之接合之行為。
    以性器以外之其他身體部位或器物進入他人之性器、肛門，
    或使之接合之行為，刑法第10條第5 項定有明文。被告係以
    其陰莖插入被害人乙○陰道內，已如前述，依刑法第10條第5
     項第1 款規定，被告對於未滿14歲之女子即被害人乙○為性
    交行為，應屬既遂。
  ㈢刑法上之吸收犯，係指犯罪之性質上，其罪名之觀念中當然
    包含他行為者而言，亦即所發生之數個犯罪事實之間，依犯
    罪之性質及一般日常生活之經驗判斷，一方可以包含於他方
    犯罪觀念之中，遂逕行認定一方之罪，而置屬於實行階段性
    之他方於不論（最高法院94年度台上字第5451號判決要旨參
    照）。經查，被告對於未滿14歲之女子即被害人乙○為性交
    前，以嘴親吻被害人乙○嘴巴，以手觸摸乙○胸部之猥褻行為
    ，係其性交行為前之階段行為，應為對於未滿14歲女子性交
    犯行吸收而不另論罪。
  ㈣按成年人教唆、幫助或利用兒童及少年犯罪或與之共同實施
    犯罪或故意對其犯罪者，加重其刑至二分之一。但各該罪就
    被害人係兒童及少年已定有特別處罰規定者，從其規定，兒
    童及少年福利與權益保障法第112 條第1 項定有明文。又刑
    法第227 條第1 項、第3 項係對被害人未滿14歲、16歲之兒
    童及少年犯罪所設之特別處罰規定，自無再適用（修正前）
    兒童及少年福利法第70條第1 項前段之規定加重其刑（最高
    法院95年度台上字第5026號判決意旨參照）。被告既應論以
    刑法第227 條第1 項對於未滿14歲女子為性交罪，而該罪所
    規定：「對於14歲未滿之男女為性交者」的情形，顯已包括
    被害人為兒童或少年在內，則刑法第227 條第1 項自係對被
    害人為兒童或少年已設有特別處罰之規定。亦即，刑法第22
    7 條第1 項之罪，既以被害人年齡為其處罰之特殊要件，依
    兒童及少年福利與權益保障法第112 條第1 項但書規定，自
    毋庸再依該法第112 條第1 項前段加重其刑，附此敘明。
  ㈤按刑法第59條規定犯罪情狀可憫恕者，得酌量減輕其刑，固
    為法院依法得自由裁量之事項，然非漫無限制，必須犯罪另
    有特殊之原因與環境，在客觀上足以引起一般同情，認為即
    予宣告法定低度刑期尤嫌過重者，始有其適用。是為此項裁
    量減刑時，必須就被告全部犯罪情狀予以審酌在客觀上是否
    有足以引起社會上一般人之同情，而可憫恕之情形，始稱適
    法（最高法院88年度台上字第6683號判決要旨參照）。經查
    ，被告為本案行為時已成年，明知被害人乙○為未滿14歲之
    女子，僅因對於性交行為好奇，不思勸阻被害人乙○，竟利
    用此機會，為圖滿足個人色慾而為本案犯行，依其犯罪情狀
    ，在客觀上尚無從認為有足以引起一般同情，且即予宣告法
    定低度刑期尤嫌過重之情狀，爰不依刑法第59條酌減其刑。
  ㈥爰審酌被告正值血氣方剛之齡，因一時衝動，忽視被害人乙○
    心智尚未成熟、年幼懵懂，僅對於性關係出於好奇而為性交
    行為之犯罪動機，違反社會善良風俗秩序、嚴重影響被害人
    乙○身心成長，對被害人身心健全發展造成傷害，被告犯後
    矢口否認犯行，亦無積極彌補被害人乙○所受損害之態度
　　，暨其學經歷及家庭生活情況（詳見本院卷宗第147頁所示
    ）等一切情狀，量處如主文所示之刑，以資懲儆。
據上論斷，應依刑事訴訟法第299 條第1 項前段，刑法第227 條
第1 項，判決如主文。
本案經檢察官張容姍提起公訴，檢察官丁○○到庭執行職務。
中　　華　　民　　國　　110 　年　　12　　月　　3 　　日
                  刑事第五庭     審判長法官 唐中興
                                 法      官 黃世誠
                                 法      官 李怡真
以上正本證明與原本無異。
如不服本判決應於收受送達後20日內向本院提出上訴書狀，並應
敘述具體理由；其未敘述上訴之理由者，應於上訴期間屆滿後20
日內向本院補提理由書（均須按他造當事人之人數附繕本）「切
勿逕送上級法院」。
告訴人或被害人如不服判決，應備理由具狀向檢察官請求上訴，
上訴期間之計算，以檢察官收受判決正本之日起算。
　　　　                         書  記  官  莊玉惠
中　　華　　民　　國　　110 　年　　12　　月　　3 　　日
【附錄】：本案判決論罪科刑法條全文
中華民國刑法第227條
對於未滿14歲之男女為性交者，處3 年以上10年以下有期徒刑。
對於未滿14歲之男女為猥褻之行為者，處6 月以上5 年以下有期
徒刑。
對於14歲以上未滿16歲之男女為性交者，處7 年以下有期徒刑。
對於14歲以上未滿16歲之男女為猥褻之行為者，處3 年以下有期
徒刑。
第1 項、第3項之未遂犯罰之。